Minutes et répertoires du notaire Charles DUPUIS, 10 juin 1645 - 26 avril 1688 (étude XXIV)
Archives nationales
Minutes et répertoires du notaire Charles DUPUIS (étude XXIV)
10 juin 1645 - 26 avril 1688
MC/ET/XXIV/427 - MC/ET/XXIV/496, MC/RE/XXIV/5/A
Etude XXIV; Dupuis, Charles
n ml
Archives nationales de France
Minutes et répertoires: la loi 2008-696 du 15 juillet 2008 relative aux archives a fixé à 75 ans à compter de la date de l'acte, ou à 25 ans à compter de la date du décès de l'intéressé si ce délai est plus bref, le délai de communication des minutes et répertoires des notaires; ce délai est porté à 100 ans à compter de la date de l'acte si le document se rapporte à un mineur (code du Patrimoine, articles L213-2, 4e d et 5e).
Autres documents de l'étude (dossiers de clients, comptabilité...) :s'agissant d'archives privées, ces documents sont communicables selon les modalités fixées par le déposant ou le donateur.
Certains documents ne sont pas accessibles en raison de leur mauvais état de conservation.
Versement
Accès aux instruments de recherche de tous les notaires de l’étude XXIV
Archives de l'étude XXIV
- Minutes de Charles DUPUIS, 1634 - 26 avril 1688; MC/ET/XXIV/427 - MC/ET/XXIV/496
  - Minutes. 1645, 14 juin - décembre, 14 juin - décembre 1645; MC/ET/XXIV/427; Document détérioré.
    Informations concernant le classement:
    Le niveau inférieur de description, quand il existe, correspond aux minutes d'actes. Toutes les minutes ne sont pas forcément décrites une à une. Les descriptions de ces minutes sont plus ou moins détaillées.
    - Plusieurs baux de lieux dépendant d'une grande maison sise rue des Fossés-Montmartre appartenant à Anne Mangot, seigneur de Villardeaux., 1645; MC/ET/XXIV/427
      Origine de l'information:
      Fichier dit 'général' XVIIe-XVIIIe siècles, par le personnel du Minutier, 1954-1999 ( fichier papier entièrement dématérialisé; voir contexte dans le Plan d’orientation général - Notaires de Paris, guides thématiques du Minutier).
      Date de création de la notice: 2010
      Date de révision: 2020 (Marie-Françoise Limon-Bonnet)
      bail; Fossés Montmartre, rue des
    - Marché de carrosse par Jean Soué, maître sellier-lormier-carrossier, rue des Petits-Champs, enseigne du Chef Saint-Jean, à Philippe François, conseiller du roi, trésorier général de France en Champagne; carrosse étoffé de drap de serge grise du plus beau, avec rideaux à la cardinale, glands et cordons de soie de même couleur, etc., avec même frise au dehors que celle qui est au carrosse de Monsieur Ribère, maître des comptes, moyennant 900 livres. S'il y manque quelque chose ledit Soué devra déduire la somme de 150 livres; quittance; obligation dud. François à Jean Soué de 810 livres restant à payer de ce marché et pour 2 harnais qu'il lui à livrés., 16 juin 1645 - 15 juillet 1645; MC/ET/XXIV/427
      quittance; marché
    - Foi et hommages par Paul Le Prévost, chevalier, seigneur d'Oysonville, Boisfourgon, Vauxbenart, conseiller du roi en ses conseils d'Etat et privé, lieutenant général au gouvernement de Brisach sur le Rhin, directeur et député pour l'ordre général en Alsace et Monbéliard, Uberlingen et lac de Constance, maître de camp de cavalerie et d'infanterie, demeurant rue des Prouvaires, pour lui, pour Jules de Nargonne et Barbe Le Prévost, femme de ce dernier, sa soeur, comme héritiers de Charles Le Prévost, envers Nicolas de Neufville, conseiller du roi, marquis de Villeroy, demeurant en son hôtel de Villeroy, rue des Bourdonnais, pour le fief d'Oysonville, en raison de la terre de Marcilly; plusieurs actes par Paul Le Prévost dans le mois., 16 juin 1645; MC/ET/XXIV/427; fol. 20
      Le Prévost, Paul
    - Compte de recette et dépense fait par Isabelle Sublet, veuve de Charles Le Prévost, chevalier, baron d'Oysonville, pour Paul Le Prévost, son fils, aussi seigneur d'Oysonville, lieutenant général au gouvernement de Brisach, sur le Rhin, directeur et député pour l'ordre général en Alsace, Montbéliard, Uberlingen, lac de Constance, maître de camp, etc. Constitution par ladite dame à son fils., 18 juin 1645 - 25 juin 1645; MC/ET/XXIV/427
      Le Prévost, Charles
    - Compte entre Louise de Vieupont, marquise de Sourdéac, veuve de Guy de Rieux, gouverneur de Brest, lieutenant général en Basse Bretagne, demeurant à Paris rue Sainte-Catherine, faubourg Saint-Michel, et Marie Lefébure, veuve de Nicolas Grangues, dit Lamarre, maître tailleur d'habits à Paris, par lequel Louise de Vieupont reconnaît devoir 900 livres (pièces jointes); compte entre Louise de Vieupont et Antoine Choqueux, chirurgien du roi et de la reine de Grande-Bretagne, en règlement d'une obligation passée à Londres le 25 mai 1639., 21 juin 1645 - 28 juin 1645; MC/ET/XXIV/427
      obligation; Vieupont, Louise de
    - Bail par Guillaume Petit, fourbisseur ordinaire des épées du roi, demeurant aux galeries du Louvre, pour 3 ans, à Henri Larcher, contrôleur général des veneries et fauconneries de France, demeurant rue Royale, de la maison en deux corps d'hôtels où led. Henri Larcher demeure, moyennant 1100 livres de loyer annuel., 23 juin 1645; MC/ET/XXIV/427
      ou
      Artisans XVIIe, par M. Jurgens, M.A. Fleury, R. Gourmelon et le personnel du Minutier central, 1954-1996 (fichier papier entièrement dématérialisé; voir contexte dans le Plan d’orientation général - Notaires de Paris, guides thématiques du Minutier).
      bail; Larcher, Henry
    - Bail par le concierge de l'hôtel d'Aumont, se faisant fort de César d'Aumont, pour un an, à Jean Garnier, marchand de la ville de Marseille, d'une cave sise entre l'hôtel d'Aumont et l'hôtel de Villequier, rue des Poulies, moyennant 200 livres., 27 juin 1645; MC/ET/XXIV/427
      bail
    - Obligation de Louise de Vieupont, veuve de Guy de Rieux, marquis de Sourdéac, envers Pierre Choqueux, chirurgien ordinaire des roi et reine d'Angleterre, par obligation passée à Londres le 13 février 1637, et promesses, devant Josué Mainet, Thomas Washter et Jean Mainet, notaires royaux à Londres., 28 juin 1645; MC/ET/XXIV/427
      obligation; Choqueux, Pierre
    - Obligation envers Pierre Choqueux, chirurgien ordinaire des roi et reine d'Angleterre, rue de la Calendre, contenant (en pièce jointe: 1671, 7 mars) supplique d'Antoine Choqueux, miroitier ordinaire du roi, ayant droit par transport dudit Pierre Choqueux., 28 juin 1645; MC/ET/XXIV/427
      obligation; Choqueux, Antoine
    - Marché de restauration (pour lui refaire proprement une tenture de tapisserie représentant divers jeux de cavaliers, dames, bergers et bergères, avec un tour de cheminée et 3 petites pièces de même histoire, à rendre en fin septembre prochain; plus refaire d'autres pièces de tapisserie que led. seigneur a en sa maison rue des Prouvaires, à rendre le 15 octobre prochain, moyennant 300 livres) de différentes pièces de tapisserie qui sont dans la maison de Paris, par Pierre Bizeul, maître tapissier, rue Comtesse-d'Artois, à Paul Le Prévost, chevalier, baron d'Oysonville, conseiller du roi en ses conseils d'Etat et privé, lieutenant général au gouvernement de Brisach, sur le Rhin, député pour l'ordre général en Alsace et Montbéliard, Uberlingen et lac de Constance, maître de camp de cavalerie et d'infanterie, demeurant rue des Prouvaires; transport rente à Paul Le Prévost,; idem, 30 juin, 6 et 14 juillet 1645., 30 juin 1645 - 14 juillet 1645; MC/ET/XXIV/427
      marché; Le Prévost, Paul
    - Constitution par Lubin Delamare, greffier des eaux et forêts de Paris, demeurant rue du cimetière Saint-André-des-Arts, de 500 livres de rente à Eustache Cornille, notaire au Châtelet, demeurant rue Saint-Antoine, paroisse Saint-Gervais, moyennant 9000 livres (le 1er juillet 1645)., 1er juillet 1645 - 26 février 1646; MC/ET/XXIV/427
      Informations complémentaires:
      A la suite, 26 février 1646: quittance de rachat par Philippe de La Boissière, chevalier, seigneur de Sainte-Marie, lietenant de la compagnie des Cent Suisses de la garde ordinaire du corps du roi, demeurant rue et paroisse Saint-Eustache, ayant reçu la rente d'Eustache Cornille, notaire au Châtelet, en échange d'une maison rue des Barres, paroisse Saint-Gervais, par acte devant Le Vasseur et Dupuis du 3 février 1646 (pièce jointe: procuration de Marie Perrochel à Philippe de La Boissière, son mari, devant le tabellion de Jouy-le-Châtel, le 17 février 1646).
      Notaires des XVIe-XVIIIe siècles (4153 actes), par Claire Béchu, Catherine Grodecki, Marie-Antoinette Fleury, Madeleine Jurgens, Marie-Françoise Limon-Bonnet, Pierre-Yves Louis, Xenia Pamfilova, Isabelle Pebay, v. 1950, 1986-1994 (fichier papier entièrement dématérialisé; voir contexte dans le Plan d’orientation général - Notaires de Paris, guides thématiques du Minutier).
      Date de création de la notice: 2004
      constitution de rente; quittance; acte de vente; Barres (rue des); Cimetière-Saint-André-des-Arts (rue du); Saint-Antoine (rue); Cornille, Eustache; Delamare, Lubin; La Boissière, Philippe de; greffier; notaire
    - Quittance de Denis Néret, conseiller du roi au Châtelet, demeurant Ile Notre-Dame, quai d'Alençon, comme tuteur d'Anne Néret, sa soeur, à Nicolas Roger, conseiller à la Cour des aides, François Roger, conseiller et maître ordinaire en la Chambre des comptes, Corneille Roger, écuyer, etc., tous héritiers de Corneille Roger, conseiller secrétaire du roi, de la somme de 32 195 livres 1 sol 4 deniers., 3 juillet 1645; MC/ET/XXIV/427
      quittance; Roger, famille
    - Procuration de Noël Delafond, prêtre curé de Boissy-sans-Avoir, demeurant à Paris au Pavillon des Tuileries, à Roch Delafond, son frère, laboureur demeurant au Roule, près de Paris, pour que celui-ci passe constitution de rente afin de payer au receveur des consignations le prix de l'adjudication d'une maison et terre près la porte dudit Roule, dépendant de la justice du port de Neuilly., 5 juillet 1645; MC/ET/XXIV/427
      procuration; constitution de rente; Neuilly, port de
    - Quittance de rachat d'Anne Galland, veuve de Guillaume Yvelin, conseiller et médecin du roi, demeurant rue du Mail, à Jean Cherpin, juré porteur de charbon à Paris, dont le fils, Guillaume Cherpin, avait reçu un legs du défunt Guillaume Yvelin., 7 juillet 1645; MC/ET/XXIV/427
      quittance; Yvelin, Guillaume
    - Constitution par Isabelle Sublet, veuve de Charles Le Prévost, chevalier, seigneur d'Oysonville, demeurant rue des Prouvaires, à Paul Le Prévost, son fils, de 353 livres 8 sols 6 deniers de rente, moyennant 6362 livres destinées à payer ce qu'elle doit, tant aux religieuses carmélites du petit couvent où Madeleine et Isabelle Sublet (sic), ses filles, sont religieuses, qu'autres menues dettes., 16 juillet 1645; MC/ET/XXIV/427; fol. 79
      Sublet, Isabelle
    - Constitution de rente par Catherine de Vieupont, femme et procuratrice de Jean de Sabrenois, chevalier, seigneur d'Escluzelles, gouverneur pour le roi des ville et château de Dreux, demeurant ordinairement en la terre et seigneurie d'Escluzelles près de Dreux, à présent à Paris vis à vis de l'église Saint-Paul, et par Louis Anne de Sabrenois, leur fils aîné, écuyer, dans l'enclos de Saint-Thomas-du-Louvre, à Charles Des Guetz, chevalier, seigneur de Belleville et sa femme, de 55 livres 11 sols 1 denier de rente, moyennant 1000 livres pour payer des arrérages dûs par elle et ses cohéritiers en la succession de Jean de Vieupont, gouverneur des forts de Pierre-Châtel sur le Rhône (procuration de Jean de Sabrenois jointe)., 17 juillet 1645; MC/ET/XXIV/427; fol. 89
      procuration; constitution de rente; Sabrenois, Jean de
    - Inventaire après décès de Marie Le Jars [Marie de Gournay]., 18 juillet 1645; MC/ET/XXIV/427
      Actes signalés par les lecteurs et correspondants du Minutier central des notaires de Paris, 2000-2011 (base de données migrée: voir contexte dans le Plan d’orientation général - Notaires de Paris, guides thématiques du Minutier).
      Date de création de la notice: 2005
      inventaire après décès; Gournay, Marie de
    - Transaction entre Gilles Baudouyn, chef du gobelet du roi, demeurant rue Frémanteau, et Pierre Courtan, parfumeur ordinaire du roi, rue Saint-Honoré, enseigne de la Croix de Lorraine, en procès à cause d'un mur mitoyen séparant leurs maisons., 18 juillet 1645; MC/ET/XXIV/427; fol. 118
      accord; Courtan, Pierre
    - Vente par Charles Demongeot, bourgeois de Paris, et Barthélemie Thibault, sa femme, auparavant veuve de Charles Annesson dit La Roche, bourgeois de Paris, à Christophe Mangin, maître maréchal, d'une maison, en deux corps de logis ayant pour enseigne au-dessus de la porte l'Image Saint-Jean, rue des Juifs, moyennant 8500 livres., 18 juillet 1645; MC/ET/XXIV/427; fol. 112
      acte de vente; Juifs, rue des
    - Vente par Marin Broutin, ci-devant valet de chambre de M. de Vautellet, écuyer ordinaire de la grande écurie, héritier de Pierre Broutin, son père, à Charles Desguets, chevalier, seigneur de Belleville en partie, et Marie Barboteau, sa femme, de deux arpents de terre en une pièce, plantés en bruyères et arbres, entourés de petits fossés et plantes vives, appelés le Parc Mauger, sis au terroir de Belleville, moyennant différents droits seigneuriaux et la somme de 10 livres (plusieurs constitutions de rentes dans les mois de juin et juillet 1645, par Charles Des Guetz)., 19 juillet 1645; MC/ET/XXIV/427; fol. 120
      acte de vente
    - Constitution de rente par Noël Morineau, conseiller du roi, prévôt royal de Montfort-l'Amaury, et Charles Morineau, praticien à Montfort-l'Amaury, logés à Paris près de la porte de Buci en la maison du Grand Cerf, à Anne Mangot, seigneur de Vilarceaux; vente par ce dernier à Charles Morineau de l'office de greffier en la prévôté de Montfort-l'Amaury, moyennant 1800 livres., 21 juillet 1645; MC/ET/XXIV/427; fol. 124 et 126
      constitution de rente; acte de vente
    - Vente par Jean Poullard le jeune de son office de messager ordinaire de l'Université de Paris en l'évêché d'Angers, à présent logé à Paris, rue de la Harpe, enseigne des Boeufs, à Henri Capdeville, messager ordinaire du Mans à Paris, logé à Paris rue de La Harpe, enseigne de l'Image Saint-Eustache, moyennant 9000 livres (pièce jointe: procuration de Marthe Pilon, demeurant à la Ferté-Bernard, femme d'Henri Capdeville)., 24 juillet 1645; MC/ET/XXIV/427
      acte de vente; Poullard, Jean
    - Procuration des parents et amis de Nicolas Matheau, mineur, religieux au couvent de Mont-de-Piété, ordre de la Rédemption-des-Captifs, près de Lagny, afin de comparaître devant le lieutenant civil au Châtelet à l'assemblée qui décidera des frais de la profession; parmi ses parents: Nicolas Herbin, premier huissier du roi, Claude Le Vasseur, l'aîné, notaire au Châtelet, demeurant pointe Saint-Eustache, François Crespin, notaire au Châtelet, rue Saint-Denis, qui consentent à ce que Geneviève Matheau, veuve de Jean II Chapellain, notaire au Châtelet, qui a pris soin du mineur, reçoive le rachat d'une rente., 26 juillet 1645; MC/ET/XXIV/427
      procuration; Lagny-sur-Marne (Seine-et-Marne); Pointe-Saint-Eustache (carrefour de la); Saint-Denis (rue); Chapellain, Jean II; Crespin, François (16..?-1658); Herbin, Nicolas; Le Vasseur, Claude; Matheau, Geneviève; Matheau, Nicolas; huissier; notaire
    - Procuration en blanc de François Dujardin, valet de chambre ordinaire du roi et de la reine, demeurant rue de la Monnaie, en son nom et pour les héritiers de Corneille Roger, son associé, afin d'opérer le recouvrement de pierreries que le facteur de la Compagnie des Indes orientales de Hollande a laissées en Perse et devaient être remises à Venise aux sieurs Gallattin (obtenir la restitution de deux boites remplies de pierreries à présent entre leurs mains) (spécialement fondé de procuration de Madeleine Aroldi, tutrice de ses neveux, enfants d'Esdras Gallattin, et Marie Aroldi, par acte devant notaire à Venise, et d'Etienne Chesneau et Marie Marchand, sa femme afin de poursuivre les directeurs de la Compagnie des Indes orientales en Hollande pour la restitution de pierreries)., 27 juillet 1645; MC/ET/XXIV/427; fol. 142
      Étrangers en France, Français à l'étranger et aux colonies, XVIe-XIXe siècle (env. 1.000 actes), par le personnel du Minutier,1950-2000 (fichier papier entièrement dématérialisé; voir contexte dans le Plan d’orientation général - Notaires de Paris, guides thématiques du Minutier).
      procuration; Roger, Corneille
    - Echanges entre Pierre de Cadenet, prêtre de l'Oratoire, conseiller et aumônier du roi, demeurant en la maison de l'Oratoire, rue Saint-Honoré, d'une part, et Jean Bechet, valet de chambre du roi, d'autre part, tous deux demeurant à Paris, d'une pièce d'héritages sise au village de Brieulles-sur-Meuse, lieu dit les Ourches, communément appelé la Masure, contre une autre pièce de terre au terroir de Brieulles-sur-Meuse, lieu dit le May Dieu Roy., 27 juillet 1645; MC/ET/XXIV/427; fol. 146
      échange
    - Compte entre Louise de Vieupont, veuve de Guy de Rieux, marquis de Sourdéac, demeurant hors la porte Saint-Michel, rue Sainte-Catherine, paroisse Saint-Côme, et Pierre Bunon, officier de la reine d'Angleterre, à présent logé à Paris rue du Chantre, des deniers et marchandises que celui-ci avait fournis auxdits seigneur et dame; la marquise de Sourdéac reconnaît devoir 500 livres., 3 août 1645; MC/ET/XXIV/427; fol. 148
      compte; Bunon, Pierre
    - Trois actes concernant une constitution de rente par Claude Delaistre, commissaire examinateur au Châtelet, et Catherine Flament, sa femme, à Nicolas Herbin, huissier ordinaire du roi, qui .- déclare que la rente est au profit de Geneviève Matheau, veuve de Jean Chapellain l'aîné, notaire au Châtelet, qui a fourni les deniers .- Quittance de ladite Geneviève Matheau, dont le mari était tuteur des enfants de défunt Nicolas Matheau, à Claude Delaistre, du rachat d'une rente, provenant de l'office de commissaire dont était pourvu ledit Nicolas Matheau., 4 août 1645; MC/ET/XXIV/427; fol. 150
      constitution de rente; déclaration; quittance; acte de vente; Chapellain, Jean I; Chapellain, Jean II; Delaistre, Claude; Flament, Catherine; Herbin, Nicolas; Matheau, Geneviève; Matheau, Nicolas; commissaire au Châtelet (Ancien Régime); huissier; notaire
    - Quittance de Hercule de Rohan, duc de Montbazon, pair et grand veneur de France, lieutenant général pour le roi ès ville, château, évêché et comté de Nantes, comte de Sainte-Maure, à René Malvau, pourvu de l'office de sénéchal et juge à Sainte-Maure, de 2000 livres pour led. office; et déclaration comme quoi la femme et les héritiers de Malvau auront la disposition de l'office après le décès de celui-ci (cachet aux armes de Hercule de Rohan)., 7 août 1645; MC/ET/XXIV/427; fol. 162
      quittance; déclaration; Rohan, Hercule de
    - Bail par Marguerite Rouille, femme et procuratrice de Jean de Soppite, chevalier, seigneur de Louveciennes, conseiller et maître d'hôtel ordinaire du roi, pour 6 ans, à Maurice Egrot, avocat au Conseil privé du roi, demeurant rue du Temple, de lieux dépendant de la maison où demeurent les bailleurs, rue Baillet, moyennant 600 livres par an., 7 août 1645; MC/ET/XXIV/427; fol. 164
      bail; Soppite, Jean de
    - Compte rendu par Geneviève Matheau, veuve de Jean Chapellain l'aîné, notaire au Châtelet, qui était tuteur des enfants mineurs de Nicolas Matheau, commissaire examinateur au Châtelet, et de Marie Brizeur., 14 août 1645; MC/ET/XXIV/427; fol. 172
      compte-rendu; Brizeur, Marie; Chapellain, Jean I; Chapellain, Jean II; Matheau, Geneviève; Matheau, Nicolas; commissaire au Châtelet (Ancien Régime); notaire
    - Remise par Michel Bolacre, marchand sellier-lormier-coffretier-malletier ordinaire suivant la cour et conseil du roi, à René Roul, maître d'hotel de la présidente Olier, de la somme de 331 livres 12 sols qu'il lui devait par obligation du 13 juillet dernier (à la suite: 9 septembre 1645, dépôt pour minute par René Roul)., 14 août 1645; MC/ET/XXIV/427; fol. 186
      obligation; Roul, René
    - Procuration de Jean Bonet, écuyer, secrétaire ordinaire de la reine et argentier des écuries de Sa Majesté, demeurant en l'hôtel des écuries de la reine, rue des Poulies, à André Vignon, seigneur d'Artas, pour recevoir tous les deniers qui lui sont dûs; transport par Jean Bonet., 14 août 1645 - 12 octobre 1645; MC/ET/XXIV/427; fol. 189
      procuration; cession; Bonet, Jean
    - Mise en apprentissage par Guillaume Thorailler, bourgeois de Paris, rue de la Mortellerie, pour 3 ans, de François Thorailler, son frère, âgé de 18 ans, avec Vincent Burquet, marchand mercier grossier joaillier, rue Saint-Honoré.à Paris, moyennant 350 livres., 16 août 1645; MC/ET/XXIV/427; fol. 191
      contrat d'apprentissage; Thorailler, Guillaume; Thorailler, François; Bourquet, François
    - Bail par Pierre Duboc, concierge de l'hôtel d'Aumont, rue des Poulies, y demeurant, ayant charge de César d'Aumont, marquis de Clervaux, vicomte de La Guierche, etc., pour 6 ans, à Michel Desgrois, marchand, maître tapissier, rue Saint-Martin, d'une petite maison tenant à l'hôtel d'Aumont, moyennant 300 livres de loyer annuel., 17 août 1645; MC/ET/XXIV/427; fol. 193
    - Quittance de Denis Néret, conseiller du roi au Châtelet, demeurant en l'Ile Notre-Dame, quai d'Alençon, en présence et consentement de François Néret, écuyer, émancipé d'âge et sous son autorité, à Nicolas Roger, conseiller à la Cour des aides, et autres héritiers de Corneille Roger, conseiller secrétaire du roi, de la somme de 24 364 livres 8 sols 6 deniers (à la suite: 1648, 8 décembre: quittance de ladite somme par François Néret, à présent majeur, à Denis Néret, son frère); autre quittance de Denis Néret, au nom de Pierre Néret, de la somme de 28328 livres 5 sols 3 deniers., 18 août 1645; MC/ET/XXIV/427; fol. 195 et suiv.
      quittance; Neret, Denis
    - Ratification par les héritiers de Jacques Mangot, seigneur d'Orgères, conseiller du roi en ses conseils, maître des requêtes ordinaire de son hôtel, président au Grand Conseil et intendant de justice, police et finances de Bourgogne et Bresse, d'un acte de vente fait par Jean-Baptiste Brunet, conseiller du roi, lieutenant en la cour de la chancellerie de Beaune, à l'Hôtel-Dieu de Baune, de maisons, vignes et autres héritages, en raison du legs fait par le défunt audit Hôtel-Dieu de Beaune par son codicille du 21 avril 1644., 21 août 1645; MC/ET/XXIV/427; fol. 204
    - Constitution de rente par Anselme Vergnette, conseiller du roi, contrôleur au grenier à sel de Dreux, y demeurant, à présent logé à Paris rue de la Chanvrerie, enseigne la Pomme d'orange, et autres, à Anne Mangot, seigneur de Villarceaux; indemnité à Anselme Vergnette., 22 août 1645; MC/ET/XXIV/427; fol. II/C/VII et II/C/IX
      constitution de rente; Vergnette, Anselme
    - Inventaire après décès de Charles Le Vayer, seigneur de La Fontaine, conseiller du roi, correcteur en la Chambre des comptes, à la requête de Marguerite Denetz, sa veuve, demeurant rue des Maçons, paroisse Saint-Séverin; en présence de Jean Rousse, docteur en théologie de la société de Sorbonne, curé de l'église Saint-Roch et chanoine de l'église Saint-Honoré, demeurant au presbytère de Saint-Roch, comme subrogé tuteur des mineurs. (bibliothèque); deux constitutions de rentes par Marguerite Denetz et Charles Le Vayer, son fils, pourvu et non reçu en l'office de conseiller du roi et avocat général au Parlement de Metz, 23, 24 et 25 août 1645., 23 août 1645 - 25 août 1645; MC/ET/XXIV/427; fol. II/C/XI
      constitution de rente; inventaire; Le Vayer, Charles